# 关于无使用期限的积分

提问人：孤单的力量 时间：2023-06-18 09:10:24
版主好！淘宝店铺存在无使用期限的积分，公司前期未按照商品和积分单独售价的相对比例对交易价格进行分摊，账面未确认合同负债，一次性确认全额确认了收入。对应的积分量级比较大以及金额也比较大，且公司认为无使用期限的政策也不尽合理，公司目前想对此做前期会计差错但根据近年来看，相关积分的兑换率极低，是否可以认为无需进行前期差错调整。如果要进行前期差错的话，直接在最近一期期末进行会计处理，冲减主营业务收入，增加合同负债妥否。

回答人：chenyiwei
此类积分在确定其公允价值（单独售价）时，可将预计的兑换率纳入考虑。对于兑换率的估计，除了参考本店历史数据以外，也要考虑本店和平台对积分兑换的政策，其他类似店铺的积分兑换率等，在此基础上作出谨慎估计。并不需要将尚未兑换的积分100%确认为合同负债。
建议据此考虑以前年度未就未兑换积分确认预计负债是否属于重大前期差错，据此考虑能否直接在当期更正。